臺灣臺中地方法院刑事判決
110年度交易字第1751號
公  訴  人  臺灣臺中地方檢察署檢察官
被      告  張麗玲


            鄭永聰


上列被告因過失傷害案件，經檢察官提起公訴（110年度偵字第1
8509號），本院判決如下：
    主    文
張麗玲犯過失傷害罪，處拘役肆拾日，如易科罰金，以新臺幣壹
仟元折算壹日。
鄭永聰犯過失傷害罪，處拘役叁拾日，如易科罰金，以新臺幣壹
仟元折算壹日。 
    犯罪事實
一、張麗玲於民國109年10月13日上午7時45分許，騎乘車牌號碼
    000-0000號普通重型機車（A機車），沿臺中市神岡區鳳鳴
    路由南往北方向行駛，行經鳳鳴路與中山路667巷無號誌交
    岔路口時，本應注意轉彎車應讓直行車先行，而當時天候晴
    、有日間自然光線、路面乾燥、無缺陷、視距良好，並無不
    能注意之情形，竟疏未注意及此，即貿然左轉彎；適鄭永聰
    騎乘車牌號碼000-0000號普通重型機車（B機車），沿中山
    路667巷由西往東方向駛至該路口，亦應注意減速慢行，作
    隨時停車之準備，也疏未注意而貿然前行，迨見張麗玲騎乘
    之A機車時先緊急剎車造成鄭永聰及B機車倒地往前滑行，再
    撞及A機車使張麗玲人車倒地，張麗玲因而受有左側膝部挫
    傷、左側膝部前十字韌帶斷裂等傷害；鄭永聰則受有右手腕
    、右手背、雙膝、右小腿、右上臂、左肘及左足踝多處擦挫
    傷等傷害。經警據報前往處理，在未被有偵查犯罪職權之公
    務員知悉前，鄭永聰即主動向警方承認為肇事人，張麗玲則
    送往清泉醫院救治，而為警前往該醫院處理時，亦主動向警
    方承認為肇事人，而均自首並接受裁判。
二、案經張麗玲、鄭永聰訴由臺中市政府警察局豐原分局報告臺
    灣臺中地方檢察署檢察官偵查起訴。
　　理    由
一、證據能力部分：　　　　　　
    本判決所引用下列被告即告訴人張麗玲、鄭永聰以外之人於
    審判外之陳述為證據方法之證據能力，經本院於審判期日予
    以提示及告以要旨，檢察官、被告2 人均未爭執證據能力，
    且迄言詞辯論終結前均未聲明異議，本院審酌該等證據作成
    或取得狀況，均無非法或不當取證之情事，亦無顯不可信情
    況，認為以之作為證據應屬適當，依刑事訴訟法第159 條之
    5 之規定，均具證據能力而得作為證據。至於不具供述性之
    非供述證據，並無傳聞法則之適用，該等證據既無證據證明
    係公務員違背法定程序所取得，復經本院踐行調查證據程序
    ，且與本案具有關聯性，亦均有證據能力。
二、認定犯罪事實之證據及理由：
　㈠上揭犯罪事實，業據張麗玲（除下述爭執事項外）、鄭永聰
    於審理時均坦承不諱，核與鄭永聰、張麗玲於警詢時及偵查
    中指訴之情節大致相符，並有警員職務報告、道路交通事故
    現場圖、道路交通事故調查報告表㈠㈡、車禍現場及車損照片
    、臺中市政府警察局交通事故補充資料表、鄭永聰、張麗玲
    之清泉醫院診斷證明書、清泉醫院清泉字第1110000286號函
    及所附張麗玲之病歷資料、證號查詢機車駕駛人資料、車號
    查詢機車車籍資料附卷可稽（見偵卷第19、33至55、63、69
    、77、91至97、本院卷第53至97頁）。
  ㈡至於張麗玲爭執車禍發生前A車已暫停在A機車倒地處再往左
    一點云云（見本院卷第113至114頁），惟鄭永聰堅指A車是
    從路口騎出來始發生碰撞等語（見本院卷第113頁），雙方
    各執一詞，而依前揭現場圖、現場照片所示（見偵卷第33、
    41至43頁），A機車倒地處僅車頭稍有侵入中山路之車道，
    復以B機車在交岔路口前之中山路上留有4.1公尺煞車痕、刮
    地痕2.9公尺，是堪認車禍發生前鄭永聰有看到A機車進而緊
    急剎車，則若張麗玲有將A機車暫停在其所稱之地點，鄭永
    聰當有看見而得輕易閃避，無須緊急剎車，故本案車禍發生
    前，應係張麗玲係行至交岔路口未讓直行之B機車先行即左
    轉彎之行進之際，致未注意減速慢行、作隨時停車準備之鄭
    永聰見狀始緊急剎車造成人車倒地往前滑行，再撞及A機車
    使張麗玲人車倒地，肇致本案車禍，且張麗玲為肇事主因、
    鄭永聰為肇事次因，臺中市車輛行車事故鑑定委員會亦同此
    認定，有該會中市車鑑0000000案鑑定意見書可佐（見偵卷
    第111至112頁），張麗玲此部分所指委不足採。
  ㈢綜上所述，本案事證明確，被告2人之過失傷害犯行均足以認
    定，應依法論科。
三、論罪科刑之理由：
  ㈠核被告2人所為，均係犯刑法第284 條前段之過失傷害罪。
  ㈡被告2 人於肇事後，在有偵查犯罪職權之公務員未發覺為犯
    嫌前，警方據報前往現場或醫院處理時，分別主動向警方承
    認為肇事人等情，有道路交通事故肇事人自首情形紀錄表附
    卷可查（見偵卷第59至61頁），並接受裁判，核與自首要件
    相符，爰均依刑法第62條前段規定減輕其刑。
  ㈢爰審酌被告2 人騎車上路時即應隨時注意，恪遵各項交通安
    全法規，竟疏未注意導致本案車禍之發生，使彼此受有前揭
    傷勢，所生危害不輕，又迄今因金額未能達成共識而未能調
    解或和解成立，有本院調解事件報告書可稽（見本院卷第47
    頁）；惟犯後均坦承犯行，兼衡被告2 人就本案發生之過失
    程度即張麗玲為肇事主因、鄭永聰為肇事次因、所受之傷勢
    ，張麗玲自陳為高職畢業之教育程度、任職會計、與配偶及
    子女同住，鄭永聰自陳為高職畢業之教育程度、從事保全業
    、未婚無子女（見本院卷第114 頁）等一切情狀，分別量處
    如主文所示之刑，並均諭知易科罰金之折算標準。
據上論斷，應依刑事訴訟法第299 條第1 項前段，刑法第284 條
前段、第62條前段、第41條第1 項前段，刑法施行法第1 條之1
第1 項，判決如主文。
本案經檢察官吳錦龍提起公訴，檢察官朱介斌到庭執行職務。
中　　華　　民　　國　　111 　年　　4 　　月　　15　　日
                  刑事第十二庭  法  官  廖慧娟
以上正本證明與原本無異。
如不服本判決應於收受送達後20日內向本院提出上訴書狀，並應
敘述具體理由；其未敘述上訴之理由者，應於上訴期間屆滿後20
日內向本院補提理由書（均須按他造當事人之人數附繕本）「切
勿逕送上級法院」。
告訴人或被害人如不服判決，應備理由具狀向檢察官請求上訴，
上訴期間之計算，以檢察官收受判決正本之日起算。
　                       　　　 書記官  陳青瑜
【附錄本案論罪科刑法條】
中　　華　　民　　國　　111 　年　　4 　　月　　15　　日
中華民國刑法第284條
因過失傷害人者，處 1 年以下有期徒刑、拘役或 10 萬元以下
罰金；致重傷者，處 3 年以下有期徒刑、拘役或 30 萬元以下
罰金。